【裁判字號】    88,中簡上,313
【裁判日期】    890601
【裁判案由】    賭博
【裁判全文】
臺灣臺中地方法院刑事判決                      八十八年度中簡上字第三一三號
    上  訴  人  丙○○
    即  被  告
右上訴人因賭博案件，不服臺灣臺中地方法院台中簡易庭八十八年度中簡字第二一四
二號中華民國八十八年九月十三日第一審簡易判決（聲請案號：台灣台中地方法院檢
察署八十八年度偵字第一八七九七號），提起上訴，本院合議庭判決如左：
    主  文
上訴駁回。
    事實及理由
一、本案經本院審理結果，認第一審簡易判決認事用法及量刑均無不當，應予維持，
    並引用第一審判決書記載之事實、證據及理由。
二、上訴人即被告丙○○上訴意旨略稱：民國八十八年八月十三日警察查獲日鐵門只
    開一半未營業，電動賭博機具置於倉庫，係一歐姓朋友寄放，未插電，亦用帆布
    罩住，扣案之新台幣（下同）五百五十元係警察要求伊交出來充作賭資，伊未以
    賭博為常業云云。經查被告自八十八年八月七日中午許起，在台中市○○路○段
    五二七巷十三號擺設電動賭博機具七台與不特定之人賭博財物，經警於八十八年
    八月十三日十五時三十分許在上址查獲，並自機具內查扣賭資五百五十元，賭資
    係硬幣等事實，業經被告於警訊時供述不諱，核與證人即查獲警員甲○○到庭結
    證稱：查獲日鐵門已打開，已有客戶在店內，電動賭博機螢幕上有燈光閃亮，已
    插電，賭資是從電動賭博機具內起獲，均是硬幣等語相符，被告空言否認證人甲
    ○○證詞，自非可採。另被告於警訊時未曾提及歐姓友人寄放電動賭博機具乙事
    ，於偵訊時則陳述，歐姓友人將電動賭博機具寄放，渠等當初約定五五分帳等語
    ，於本院調查時稱，如果有人寄放電動賭博機具，五五分帳，本件查扣電動賭博
    機具係歐姓友人寄放等語。查被告對於電動賭博機具是否歐姓友人寄放乙節前後
    供述不一，況被告未能提供歐姓友人資料供本院查證，再者若依被告所言，被告
    既受託寄放電動賭博機具，寄放者與受託者五五分帳，被告如未經營電動賭博機
    具，何來五五分帳﹖此外復有電動賭博機具七台及賭資扣案可資佐證，又被告擺
    設電動賭博機具係在固定店面為之，每日營利所得約二百元，經被告陳述甚詳，
    顯見被告是以之為營生，足認被告上開所辯，不足採信，其犯行堪以認定。原審
    認事用法，允為得當，上訴人上訴猶執陳詞為無理由，應予駁回。
據上論斷，應依刑事訴訟法第四百五十五條之一第三項、第三百七十三條、第三百六
十八條，判決如主文。
本案經檢察官乙○○到庭執行職務。
中      華      民      國      八十九      年    六    月      一      日
                                  審判長法官  翁芳靜
                                        法官  張恩賜
                                        法官  林郁婷
右正本證明與原本無異。
本件不得上訴。
        書記官
中      華      民      國      八十九      年    六    月        一    日
附錄本案論罪科刑法條全文
刑法第二百六十七條：以賭博為常業者，處二年以下有期徒刑，得併科一千元以下罰
金。


司法院資訊處製作；財團法人民間司法改革基金會備份。
